【裁判字號】    98,易,2372
【裁判日期】    981123
【裁判案由】    傷害等
【裁判全文】
臺灣板橋地方法院刑事判決              98年度易字第2372號
公  訴  人  臺灣板橋地方法院檢察署檢察官
被      告  丙○○
            甲○○
上列被告等因傷害等案件，經檢察官提起公訴（98年度偵字第22
264 號），本院判決如下：
    主  文
本件公訴不受理。
    理  由
一、公訴意旨係以：（一）被告丙○○因不滿其女廖宇薇至乙○○所開設之「玩美髮廊」美髮店擔任學徒，於民國98年7 月
    10日19時許，在飲酒後欲前往上開美髮店帶回其女，因其女
    不從，丙○○乃當場咆哮，竟基於妨害他人名譽之故意，於
    該公眾得出入之場所，公然大罵：「塞您娘... 妳勾引人勾
    引到美容院來，不如去酒店上班算了！」並當場手指乙○○
    喝道: 「難不成你要學你們老闆娘像在酒店上班，當妓女、
    花痴！」又至店外高聲咆哮：「來這家美容店學不到技術，
    只學到老闆娘如何勾引男人當妓女，倒不如去酒店上班算了
    ！」等言詞侮辱乙○○，致生損害於乙○○之名譽。（二）
    被告甲○○為上開美髮店員工，因不滿丙○○酒後至店內搗
    亂生事，乃上前阻止並加驅離，致與丙○○發生口角及拉扯
    ，爭執中，丙○○竟基於傷害之犯意，出手毆打甲○○，並
    以右拳擊中甲○○左臉頰，致甲○○受有左臉擦傷、左臉挫
    傷等傷害；甲○○亦基於傷害之犯意，對丙○○施以還擊，
    以腳將丙○○踹出門外，丙○○因重心不穩跌倒在門口階梯
    後，仍追出繼續踹擊丙○○肩膀，致丙○○亦受有臉部外傷
    ，左右膝挫傷、右手挫傷、右前臂挫傷及左小腿挫傷等傷害
    。因認被告丙○○涉犯刑法第309 條第1 項公然侮辱罪嫌及
    第277 條第1 項傷害罪嫌，被告甲○○涉犯刑法第277 條第
    1 項傷害罪嫌。
二、按告訴乃論之罪，告訴人於第一審辯論終結前，得撤回其告
    訴；又告訴經撤回者，法院應諭知不受理之判決，並得不經
    言詞辯論為之。刑事訴訟法第238 條第1 項、第303 條第3
    款、第307 條分別定有明文。
三、本件被告2 人因傷害等案件，經檢察官提起公訴，認被告丙○○涉犯刑法第309 條第1 項公然侮辱罪嫌及第277 條第1
    項傷害罪嫌，被告甲○○涉犯刑法第277 條第1 項傷害罪嫌
    ，而公然侮辱罪及傷害罪依同法第314 條、第287 條前段之
    規定，均須告訴乃論。茲因告訴人乙○○、甲○○、丙○○
    於本院審理中，均聲請撤回其告訴，有聲請撤回告訴狀3 紙
    、臺北縣中和市調解委員會調解筆錄1 份附卷可憑，揆諸前
    開法條，爰不經言詞辯論，逕為諭知不受理之判決。
據上論斷，應依刑事訴訟法第303 條第3 款、第307 條，判決如
主文。
中    華    民    國    98    年    11    月    23    日
                      刑事第十八庭  法  官  楊筑婷
上列正本證明與原本無異。
如不服本判決，應於判決送達後10日內敘明上訴理由，向本院提
出上訴狀(應附繕本)，上訴於臺灣高等法院。其未敘述上訴理
由者，應於上訴期間屆滿後20日內向本院補提理由書「切勿逕送
上級法院」。
                                    書記官  林怡君
中    華    民    國    98    年    11    月    23    日


司法院資訊處製作；財團法人民間司法改革基金會備份。
